臺灣高等法院刑事判決
111年度上訴字第3396號
上　訴　人　臺灣桃園地方檢察署檢察官
被　　　告　董齊焜（原名邱奕鈞、董奕鈞）
                    
　　　　　　　　　　
　　　　　　　　　　


上列上訴人因被告詐欺等案件，不服臺灣桃園地方法院110年度
審金訴字第689號，中華民國111年4月20日第一審判決（起訴案
號：臺灣桃園地方檢察署110年度偵字第10670號），提起上訴，
本院判決如下：
    主  文
上訴駁回。
    事  實
一、董齊焜（原名邱奕鈞、董奕鈞）可預見他人使用人頭帳戶收
    受被害人匯款後，即得將贓款領出，製造金流斷點，用以躲
    避檢警追緝並掩飾、隱匿詐欺犯罪所得去向、所在，而確保
    詐欺犯罪所得，遂行詐欺及洗錢犯行等情，為圖得報酬，竟
    仍不違背其本意，與林意純（檢察官另案偵辦）及其所屬詐
    欺集團共同意圖為自己不法所有，基於參與組織犯罪、三人
    以上共同犯詐欺取財及掩飾、隱匿詐欺犯罪所得之洗錢之犯
    意聯絡，先由董齊焜於民國109年10月25至26日間某不詳時間
    ，在新北市○○區○○路000號3樓，向廖珈瑜（所涉洗錢等部分
    ，另案由臺灣新北地方檢察署【下稱新北地檢署】檢察官以
    110年度偵字第10889、12244號案件提起公訴）收取其所申
    辦之永豐商業銀行股份有限公司帳號00000000000000號帳戶
    （下稱永豐銀行帳戶）之存摺及金融提款卡暨密碼，董齊焜
    收受後轉交予林意純及其等所屬詐欺集團作為財產犯罪使用
    。嗣該詐欺集團機房成員即以附表編號1所示之方式，詐欺
    附表編號1所示之楊語岑，致其陷於錯誤，而於附表編號1所
    示之時間、地點，依該詐欺集團成員指示，將附表編號1所
    示之金額，匯入廖珈瑜所有之上開永豐銀行戶內後，旋遭該
    詐欺集團成員提領一空。
二、案經楊語岑訴由苗栗縣警察局苗栗分局報告臺灣桃園地方檢察
    署（下稱桃園地檢署）檢察官偵查起訴。
    理  由
壹、程序方面：
一、關於違反組織犯罪防制條例之供述證據部分：
    按組織犯罪防制條例第12條第1項中段規定：「訊問證人之
    筆錄，以在檢察官或法官面前作成，並經踐行刑事訴訟法所
    定訊問證人之程序者為限，始得採為證據」，係以立法排除
    被告以外之人於警詢或檢察事務官調查中所為之陳述，得適
    用刑事訴訟法第159條之2、第159條之3及第159條之5之規定
    ，是證人於警詢時之陳述，於違反組織犯罪條例案件，即絕
    對不具有證據能力，自不得採為判決基礎；而上開組織犯罪
    防制條例第12條第1項之規定，係排除一般證人於警詢陳述
    之證據能力之特別規定，然被告於警詢之陳述，對被告本身
    而言，則不在排除之列（最高法院97年度台上字第1727號、
    102年度台上字第2653號判決意旨參照）。準此，後述被告
    以外之人於警詢時之陳述，於被告董齊焜違反組織犯罪防制
    條例部分，不具證據能力。
二、關於三人以上共同詐欺取財及洗錢之供述證據部分：
    按上開組織犯罪防制條例第12條第1項中段規定，係以犯罪
    組織成員犯該條例之罪者，始足語焉，至於所犯該條例以外
    之罪，其被告以外之人所為之陳述，自仍應依刑事訴訟法相
    關規定，定其得否為證據，有最高法院103年度台上字第291
    5號判決意旨參照。查本案檢察官及被告於本院審判期日均
    同意本判決所引用被告以外之人於審判外之言詞或書面陳述
    均有證據能力（見本院卷第69至71頁），本院審酌該等具有
    傳聞證據性質之證據，其取得過程並無瑕疵，與待證事實具
    有關聯性，證明力非明顯過低，以之作為證據係屬適當，認
    均得為證據。
三、至於本判決所引用之非供述證據部分，與本案均有關連性，
    亦無證據證明係實施刑事訴訟程序之公務員以不法方式所取
    得，依刑事訴訟法第158條之4之反面解釋，當有證據能力，
    復於本院審理時，提示並告以要旨，使檢察官及被告充分表
    示意見，自得為證據使用。
貳、實體方面：
一、認定犯罪事實所憑之證據及認定之理由：
　　上開事實，業據被告於偵查、原審準備程序、審理及本院審
    理時坦承不諱（見110偵10670卷第61至63、115至116頁、原
    審卷第160、165頁、本院卷第71、74頁），並有證人即另案
    被告廖珈瑜於警詢及偵查、證人即告訴人楊語岑於警詢之證
    述詳實在卷（見110偵10670卷第9至16、73至74頁）；復有
    告訴人楊語岑報案之嘉義縣警察局朴子分局六家派出所受理
    詐騙帳戶通報警示簡便格式表、金融機構聯防機制通報單、
    台新銀行自動櫃員機交易明細、對話紀錄翻拍照片、郵政存
    簿儲金簿影本、內政部警政署反詐騙諮詢專線紀錄表、嘉義
    縣警察局朴子分局永竹派出所受理各類案件紀錄表、受理刑
    事案件報案三聯單、證人廖珈瑜永豐銀行帳戶開戶資料暨交
    易明細等證據在卷可稽（見110偵10670卷第21至23、25至38
    頁、原審卷第49至51頁），足見被告上開任意性之自白，核
    與事實相符，應堪採信。本案事證明確，被告犯行洵堪認定
    ，應依法論科。
二、論罪之說明：
(一)按組織犯罪防制條例係藉由防制組織型態犯罪活動為手段，
    以達成維護社會秩序、保障人民權益之目的，於該條例第3
    條第1項前段與後段，分別對於「發起、主持、操縱、指揮
    」及「參與」犯罪組織者，依其情節不同而為處遇，行為人
    雖有其中一行為（如參與），不問其有否實施各該手段（如
    詐欺）之罪，均成立本罪。然在未經自首或有其他積極事實
    足以證明其確已脫離或解散該組織之前，其違法行為，仍繼
    續存在，即為行為之繼續，而屬單純一罪，至行為終了時，
    仍論為一罪。又刑法上一行為而觸犯數罪名之想像競合犯存
    在之目的，在於避免對於同一不法要素予以過度評價。自然
    意義之數行為，得否評價為法律概念之一行為，應就客觀構
    成要件行為之重合情形、主觀意思活動之內容、所侵害之法
    益與行為間之關連性等要素，視個案情節依社會通念加以判
    斷。而刑法刪除牽連犯之規定後，原認屬方法目的或原因結
    果，得評價為牽連犯之二犯罪行為間，如具有局部之同一性
    ，或其行為著手實行階段可認為同一者，得認與一行為觸犯
    數罪名之要件相侔，依想像競合犯論擬。倘其實行之二行為
    ，無局部之重疊，行為著手實行階段亦有明顯區隔，依社會
    通念難認屬同一行為者，應予分論併罰。是行為人以一參與
    詐欺犯罪組織，並分工加重詐欺之行為，同時觸犯參與犯罪
    組織罪及加重詐欺取財罪，雖其參與犯罪組織之時、地與加
    重詐欺取財之時、地，在自然意義上非完全一致，然二者仍
    有部分合致，且犯罪目的單一，依一般社會通念，認應評價
    為一罪方符合刑罰公平原則，應屬想像競合犯，如予數罪併
    罰，反有過度評價之疑，實與人民法律感情不相契合（最高
    法院107年度台上字第1066號判決意旨參照）。再按加重詐
    欺罪，係侵害個人財產法益之犯罪，其罪數之計算，核與參
    與犯罪組織罪之侵害社會法益有所不同，審酌現今詐欺集團
    之成員皆係為欺罔他人，騙取財物，方參與以詐術為目的之
    犯罪組織。倘若行為人於參與詐欺犯罪組織之行為繼續中，
    先後多次為加重詐欺之行為，因參與犯罪組織罪為繼續犯，
    犯罪一直繼續進行，直至犯罪組織解散，或其脫離犯罪組織
    時，其犯行始行終結。故該參與犯罪組織與其後之多次加重
    詐欺之行為皆有所重合，然因行為人僅為一參與犯罪組織行
    為，侵害一社會法益，屬單純一罪，應僅就「該案中」與參
    與犯罪組織罪時間較為密切之首次加重詐欺犯行論以參與犯
    罪組織罪及加重詐欺罪之想像競合犯，而其他之加重詐欺犯
    行，祗需單獨論罪科刑即可，無需再另論以參與犯罪組織罪
    ，以避免重複評價。是如行為人於參與同一詐欺集團之多次
    加重詐欺行為，因部分犯行發覺在後或偵查階段之先後不同
    ，肇致起訴後分由不同之法官審理，為裨益法院審理範圍明
    確、便於事實認定，即應以數案中「最先繫屬於法院之案件
    」為準，以「該案件」中之「首次」加重詐欺犯行與參與犯
    罪組織罪論以想像競合。縱該首次犯行非屬事實上之首次，
    亦因參與犯罪組織之繼續行為，已為該案中之首次犯行所包
    攝，該參與犯罪組織行為之評價已獲滿足，自不再重複於他
    次詐欺犯行中再次論罪，俾免於過度評價及悖於一事不再理
    原則。至於「另案」起訴之他次加重詐欺犯行，縱屬事實上
    之首次犯行，仍需單獨論以加重詐欺罪，以彰顯刑法對不同
    被害人財產保護之完整性，避免評價不足（最高法院109年
    度台上字第3945號判決意旨參照）。查被告於109年10月25
    日前某時許加入本案詐欺集團，並於同年月25日至26日擔任
    詐欺集團內之取簿手，其所涉加重詐欺犯行，於110年11月1
    7日經桃園地檢署檢察官以110年度偵字第10670號案件提起
    公訴，並於110年12月8日繫屬原審法院，此有桃園地檢署11
    0年12月8日桃檢維公110偵10670字第1109124832號函、本案
    起訴書及上開函上之原審法院收狀章在卷可稽（見原審卷第
    5至11頁）；又被告於本案繫屬前，並未因參與該犯罪組織
    而涉犯詐欺罪嫌經提起公訴，此有本院被告前案紀錄表在卷
    可佐（見本院卷第39至40頁），是被告於本案所為（即附表
    編號1所示部分），自係犯組織犯罪防制條例第3條第1項後
    段之參與犯罪組織罪。
(二)次按共同實施犯罪行為之人，在合同意思範圍以內，各自分
    擔犯罪行為之一部，相互利用他人之行為，以達其犯罪之目
    的者，即應對於全部所發生之結果，共同負責。又共同正犯
    之成立，祇須具有犯意之聯絡及行為之分擔，既不問犯罪動
    機起於何人，亦不必每一階段犯行，均須參與（最高法院28
    年上字第3110號判例、34年上字第862號判例意旨參照）。
    是以，行為人參與構成要件行為之實施，並不以參與構成犯
    罪事實之全部或始終參與為必要，即使僅參與構成犯罪事實
    之一部分，或僅參與某一階段之行為，亦足以成立共同正犯
    。查本案詐欺集團分工細緻，被告雖未自始至終參與各階段
    之犯行，而僅擔任取簿手之工作，惟其與詐騙集團其他成員
    既為詐騙告訴人楊語岑而彼此分工，堪認係在合同意思範圍
    內，各自分擔犯罪行為之一部，並相互利用他人之行為，以
    達犯罪之目的，參諸上開說明，被告自應就所參與犯行，對
    於全部所發生之結果，共同負責。
(三)再按105年12月28日修正公布，並於106年6月28日生效施行
    之洗錢防制法第1條規定：「為防制洗錢，打擊犯罪，健全
    防制洗錢體系，穩定金融秩序，促進金流之透明，強化國際
    合作，特制定本法。」與修正前洗錢防制法第1條規定：「
    為防制洗錢，追查重大犯罪，特制定本法。」已有明顯不同
    ，可見洗錢防制法的立法目的及其保護法益，從「妨害司法
    權運作」(打擊犯罪)，兼及「穩定金融秩序、促進金流透明
    」。又修正後洗錢防制法第2條第2款、第3條第2款規定，掩
    飾刑法第339條詐欺取財犯罪所得去向之行為，亦可構成洗
    錢罪。另依據洗錢防制法第2條修正理由第3點所示：「維也
    納公約第3條第1項第b款第ii目規定洗錢行為態樣，包含隱
    匿或掩飾該財產的真實性質、來源、所在地、處置、轉移、
    相關的權利或所有權之洗錢類型，例如：(一)犯罪行為人出
    具假造的買賣契約書掩飾某不法金流；(二)貿易洗錢態樣中
    以虛假貿易外觀掩飾不法金流移動；(三)知悉他人有將不法
    所得轉購置不動產之需求，而擔任不動產之登記名義人或成
    立人頭公司擔任不動產之登記名義人以掩飾不法所得之來源
    ；(四)提供帳戶以掩飾不法所得之去向，例如：販售帳戶予
    他人使用。」修正後條文雖未完整規範上開公約所列全部隱
    匿或掩飾態樣，然已可見提供、販售帳戶予他人使用，係掩
    飾不法所得去向、所在之典型行為，所以，使用他人提供、
    販售之帳戶存、提不法所得，用來掩飾或切斷該不法所得與
    犯罪者之關聯性，阻礙金流透明，破壞金融秩序，藉以掩飾
    或隱匿該不法所得之去向、所在，並逃避追訴、處罰，更屬
    於侵害上開洗錢防制法保護法益，而在其立法目的之規範範
    圍。復按洗錢防制法第15條之特殊洗錢罪，係在無法證明前
    置犯罪之特定不法所得，而未能依洗錢防制法第14條之一般
    洗錢罪論處時，始予適用。倘能證明人頭帳戶內之資金係前
    置之特定犯罪所得，即應逕以一般洗錢罪論處，自無適用特
    殊洗錢罪之餘地。例如詐欺集團向被害人施用詐術後，為隱
    匿其詐欺所得財物之去向，而令被害人將其款項轉入該集團
    所持有、使用之人頭帳戶，並由該集團所屬之車手前往提領
    詐欺所得款項得逞，檢察官如能證明該帳戶內之資金係本案
    詐欺之特定犯罪所得，即已該當於洗錢防制法第14條第1項
    之一般洗錢罪；至若無法將人頭帳戶內可疑資金與本案詐欺
    犯罪聯結，而不該當第2條洗錢行為之要件，當無從依洗錢
    防制法第14條第1項之一般洗錢罪論處，僅能論以洗錢防制
    法第15條第1項之特殊洗錢罪。另過去實務認為，行為人對
    犯特定犯罪所得之財物或利益作直接使用或消費之處分行為
    ，或僅將自己犯罪所得財物交予其他共同正犯，祇屬犯罪後
    處分贓物之行為，非本條例所規範之洗錢行為，惟依修正後
    洗錢防制法規定，倘行為人意圖掩飾或隱匿特定犯罪所得來
    源，而將特定犯罪所得直接消費處分，甚或交予其他共同正
    犯，而由共同正犯以虛假交易外觀掩飾不法金流移動，即難
    認單純犯罪後處分贓物之行為，應仍構成洗錢防制法第2條
    第1或2款之洗錢行為。查被告擔任「取簿手」工作，將所取
    得之金融帳戶之存摺、金融卡暨密碼交予林意純及所屬詐欺
    集團成員，所為顯係掩飾不法所得之去向、所在，揆諸前開
    說明，要與洗錢防制法第14條第1項之要件相合。
(四)核被告所為，係犯組織犯罪防制條例第3條第1項後段參與犯
    罪組織罪、洗錢防制法第14條第1項之洗錢罪、刑法第339條
    之4第1項第2款之三人以上共同詐欺取財罪。被告與林意純
    及其他詐欺集團成員，就本案詐欺取財罪之犯行，具有犯意
    聯絡及行為分擔，應論以共同正犯。
(五)被告及所屬詐欺集團成員向告訴人楊語岑實施詐術，致其陷
    於錯誤而先後匯款2次，係基於單一之詐欺犯意，出於同一
    犯罪計畫，於密切接近之時地，接續為數個詐欺行為舉動，
    各侵害同一性質之財產法益，各行為之獨立性極為薄弱，依
    一般社會健全觀念，在時間差距上，難以強行分開，在刑法
    評價上，以視為數個舉動之接續施行，合為包括之一行為予
    以評價，應論以接續犯。被告係以一行為犯組織犯罪防制條
    例第3條第1項後段參與犯罪組織罪、洗錢防制法第14條第1
    項之洗錢罪、刑法第339條之4第1項第2款之三人以上共同詐
    欺取財罪，其犯罪目的單一，應評價為一行為而觸犯數罪名
    之想像競合犯，是應從一重以刑法第339條之4第1項第2款之
    三人以上共同詐欺取財罪。
(六)本案適用刑法第59條規定：
　　按刑法第59條規定犯罪之情狀顯可憫恕者，得酌量減輕其刑
    ，其所謂「犯罪之情狀」顯可憫恕，與刑法第57條所稱之審
    酌「一切情狀」，二者意義雖有不同，惟並非有截然不同之
    領域，於裁判上酌減其刑時，本應就犯罪一切情狀（包括第
    57條所列舉之10款事項），予以全盤考量，審酌其犯罪有無
    顯可憫恕之事由，即有無特殊之原因與環境，在客觀上足以
    引起一般同情，以及宣告法定最低度刑，是否猶嫌過重等等
    ，資為判斷。故適用刑法第59條規定酌量減輕其刑時，並不
    排除同法第57條所列舉10款事由之審酌（最高法院95年度台
    上字第6157號、101年度台上字第5393號、111年度台上字第
    1024號判決意旨參照）。又刑法第339條之4第1項加重詐欺
    取財罪，其法定刑係1年以上7年以下有期徒刑，得併科1百
    萬元以下罰金，然同為該條犯行者，其原因動機不一，犯罪
    情節未必盡同，所造成危害社會之程度自屬有異，法律科處
    此類犯罪，所設之法定最低本刑卻同為「1年以上有期徒刑
    」，不可謂不重，於此情形，自非不可依客觀之犯行與主觀
    之惡性二者加以考量其情狀，適用刑法第59條之規定酌量減
    輕其刑，期使個案裁判之量刑，能斟酌至當，符合罪刑相當
    原則及比例、平等原則（最高法院96年度台上字第6103號、
    97年度台上字第4319號判決意旨參照）。查被告參與本案詐
    欺集團，擔任取簿手之工作，其行為固屬不當，應予非難，
    惟被告於本案發生前，未曾因故意犯罪而經法院判處罪刑之
    情，有本院被告前案紀錄表存卷可考，足認被告素行尚佳，
    其僅因一時失慮而犯本案，難認其為惡性重大之徒；又被告
    犯後於偵查、原審及本院審理時，均坦承本案犯行，犯後態
    度尚屬良好，堪認其已知悉本案犯行之嚴重性，並有悔改之
    心；另審酌被告為本案犯行時年僅18歲，年紀尚輕，且被告
    尚非本案詐欺集團之首腦或核心人物，僅參與犯罪分工中較
    為低階、受支配之取簿手；再者，被告雖為本案犯行，然未
    獲取犯罪所得，且被告供稱其有意願與告訴人楊語岑和解，
    然其尚無告訴人楊語岑聯繫方式（見本院卷第74頁）；又告
    訴人楊語岑業經原審及本院合法傳喚，亦均未到庭，被告實
    無機會與告訴人楊語岑商談和解事宜，是被告無法與告訴人
    楊語岑達成和解，並非全然可歸責於被告。本院審酌上開各
    情，認依刑法第339條之4第1項第2款科以最低度刑，仍屬情
    輕法重，爰依刑法第59條規定，減輕其刑。是檢察官上訴認
    本案不適用刑法第59條，容有誤會。　
(七)另按犯組織犯罪防制條例第3條之罪，偵查及審判中均自白
    者，減輕其刑；犯洗錢防制法第14條之罪，在偵查或審判中
    自白者，減輕其刑，組織犯罪防制條例第8條第1項後段、洗
    錢防制法第16條第2項分別定有明文。次按想像競合犯之處
    斷刑，本質上係「刑之合併」。其所謂從一重處斷，乃將想
    像競合犯組成之評價上數罪，合併為科刑一罪，其所對應之
    刑罰，亦合併其評價上數罪之數法定刑，而為一個處斷刑。
    易言之，想像競合犯侵害數法益者皆成立犯罪，論罪時必須
    輕、重罪併舉論述，同時宣告所犯各罪名，包括各罪有無加
    重、減免其刑之情形，亦應說明論列，量刑時併衡酌輕罪部
    分量刑事由，評價始為充足，然後依刑法第55條前段規定「
    從一重處斷」，非謂對於其餘各罪可置而不論。因此，法院
    決定處斷刑時，雖以其中最重罪名之法定刑，做為裁量之準
    據，惟於裁量其輕重時，仍應將輕罪合併評價在內（最高法
    院108年度台上字第4405、4408號判決意旨參照）。查被告
    就其參與詐騙集團組織，收取金融帳戶存摺、金融卡暨密碼
    交付予林意純及其所屬詐欺集團，進而掩飾犯罪所得去向與
    所在等事實，於偵查及本院審理時始終供述詳實，業如前述
    ，堪認被告於偵查與審判中對所犯參與犯罪組織罪及一般洗
    錢罪均坦承犯行，本應依組織犯罪防制條例第8條第1項後段
    、洗錢防制法第16條第2項之規定減輕其刑，雖因想像競合
    犯之關係而從一重之三人以上共同詐欺取財罪處斷，上開輕
    罪之減輕其刑事由未形成處斷刑之外部性界限，然依前揭說
    明，仍應於依刑法第57條之規定量刑時，仍應併予衡酌此部
    分減刑事由。
(八)本案不予宣告緩刑之說明：
　　被告固未曾因故意犯罪受有期徒刑以上刑之宣告，此有本院
    被告前案紀錄表在卷可查，犯後坦承犯行；惟本院審酌本案
    為集團型態之犯罪，被告尚有退併辦之案件（詳原審判決）
    ，是衡酌上情，認被告本案所宣告之刑，無以暫不執行為適
    當之情，本案不宜宣告緩刑，附此敘明。
(九)另司法院大法官業於110年12月10日以釋字第812號解釋宣告
    組織犯罪防制條例第3條第3項關於強制工作之規定違憲，並
    自該日起失其效力，本案即無須審究被告應否宣告強制工作
    ，附此敘明。
三、維持原判決及駁回上訴之理由：
(一)本院綜合調查證據結果，認原審以被告犯罪事證明確，據以
    論罪科刑，爰以行為人之責任為基礎，並審酌被告正值青年
    卻不思循正途賺取所需，竟以擔任詐欺集團取簿手之方式，
    詐取告訴人楊語岑所匯款項，所生損害非輕；惟念被告犯後
    坦承犯行，態度良好，並衡諸被告犯罪之動機、目的、手段
    、品行與智識程度、家庭經濟及生活狀況、犯罪所生之損害
    等一切情狀，量處有期徒刑6月（被告所犯為最重本刑7年以
    下有期徒刑之罪，縱受6個月以下有期徒刑之宣告，依法仍
    不得諭知易科罰金之折算標準）。復就沒收部分說明：查本
    案依卷內事證，尚無從認定被告已實際受有犯罪所得，自無
    從宣告沒收。經核原審之認事用法，均無違誤，量刑及不予
    宣告沒收，亦屬妥適。
(二)檢察官上訴意旨略以：原審雖認「又被告於本院準備程序時
    坦承犯行，犯後態度尚屬良好」等語，為適用刑法第59條酌減
    其刑之依據，然上開審酌事項係屬被告犯後態度，即刑法第5
    7條所規定得於法定刑內審酌量刑之標準，原審據此援引刑法
    第59條酌量減輕之理由，恐有誤會。又被告除坦承犯行外，並
    未與告訴人楊語岑和解及獲取原諒；況被告擔任取簿手之犯行
    ，實難認有何另有特殊之原因與環境等情狀可資審酌，在客
    觀上足以引起一般同情而顯可憫恕之處，原審依刑法第59條
    減刑，尚有未洽等語。按量刑輕重，屬法院得依職權自由裁
    量之事項，苟其量刑已以行為人之責任為基礎，並斟酌刑法
    第57條各款所列情狀，在法定刑度內，酌量科刑，無偏執一
    端，致明顯失出失入情形，自不得指為不當或違法（最高法
    院103年度台上字第291號、第331號判決意旨參照），且在
    同一犯罪事實與情節，如別無其他加重或減輕之原因，下級
    審量定之刑，亦無過重或失輕之不當情形，則上級審法院對
    下級審法院之職權行使，原則上應予尊重（最高法院85年度
    台上字第2446號判決意旨參照）。查本案原審量刑時，已以
    行為人之責任為基礎，審酌刑法第57條各款所列情狀而為刑
    之量定，其所為量刑並未逾越法定刑度，亦無違背公平正義
    之精神，客觀上不生量刑過重過輕之裁量權濫用，且原審既
    已詳細記載量刑審酌上揭各項被告之犯後態度、教育程度、
    家庭生活狀況、犯罪之動機、目的、手段、犯罪所得之利益
    、角色分工及所生危害等一切情狀，予以綜合考量後在法定
    刑內予以量刑，尚無違比例原則及罪刑相當原則，難認有何
    不當，且本案適用刑法第59條減輕其刑，本院業已論述如前
    。是檢察官上訴為無理由，應予駁回。
據上論斷，應依刑事訴訟法第368條，判決如主文。
本案經檢察官賴怡伶提起公訴，檢察官廖先志到庭執行職務。
中　　華　　民　　國　　111 　年　　10　　月　　25　　日
                  刑事第十七庭  審判長法　官  鄭水銓
                                      法　官  沈君玲
                                      法　官  姜麗君
以上正本證明與原本無異。
如不服本判決，應於收受送達後20日內向本院提出上訴書狀，其
未敘述上訴之理由者並得於提起上訴後20日內向本院補提理由書
（均須按他造當事人之人數附繕本）「切勿逕送上級法院」。
                                      書記官  許俊鴻
中　　華　　民　　國　　111 　年　　10　　月　　25　　日
附錄：本案論罪科刑法條全文
組織犯罪防制條例第3條
發起、主持、操縱或指揮犯罪組織者，處3年以上10年以下有期
徒刑，得併科新臺幣1億元以下罰金；參與者，處6月以上5年以
下有期徒刑，得併科新臺幣1千萬元以下罰金。但參與情節輕微
者，得減輕或免除其刑。
具公務員或經選舉產生之公職人員之身分，犯前項之罪者，加重
其刑至二分之一。
犯第1項之罪者，應於刑之執行前，令入勞動場所，強制工作，
其期間為3年。
前項之強制工作，準用刑法第90條第2項但書、第3項及第98條第
2項、第3項規定。
以言語、舉動、文字或其他方法，明示或暗示其為犯罪組織之成
員，或與犯罪組織或其成員有關聯，而要求他人為下列行為之一
者，處3年以下有期徒刑，得併科新臺幣3百萬元以下罰金：
一、出售財產、商業組織之出資或股份或放棄經營權。
二、配合辦理都市更新重建之處理程序。
三、購買商品或支付勞務報酬。
四、履行債務或接受債務協商之內容。
前項犯罪組織，不以現存者為必要。
以第5項之行為，使人行無義務之事或妨害其行使權利者，亦同
。
第5項、第7項之未遂犯罰之。
　　
洗錢防制法第14條
有第二條各款所列洗錢行為者，處7年以下有期徒刑，併科新臺
幣5百萬元以下罰金。
前項之未遂犯罰之。
前二項情形，不得科以超過其特定犯罪所定最重本刑之刑。
　　
中華民國刑法第339條之4
犯第339條詐欺罪而有下列情形之一者，處1年以上7年以下有期
徒刑，得併科1百萬元以下罰金：
一、冒用政府機關或公務員名義犯之。
二、三人以上共同犯之。
三、以廣播電視、電子通訊、網際網路或其他媒體等傳播工具，
    對公眾散布而犯之。前項之未遂犯罰之。　　
附表：
編號 被害人 詐騙時間 詐騙方法 匯款時地 匯款金額 （新臺幣） 匯入帳戶 1 楊語岑 （提告） 於109年10月23日下午4時30分許 撥打電話予楊語岑，佯稱其有在網路平台購物扣款，需以操作自動櫃員機之方式解除云云，因而依指示匯款 自109年10月25日下午4時18分許起至同日下午4時23分許止，在嘉義縣○○市○○里00000號之衛生福利部朴子醫院，以操作自動櫃員機之方式匯款 ①2萬9,989元 ②2萬3,985元 廖珈瑜所有上開永豐銀行帳戶